# 请问、企业在设立的时候为什么会出现资本溢价？

提问人：propro 时间：2016-05-05 14:02:52
比如说已实物出资、实物的作价大于注册资本的时候就会出现资本溢价。那企业为什么不直接把实物的作价来做注册资本，这样不是可以增加注册资本吗？而非要留下一部分在资本溢价那里呢？

回答人：chenyiwei
1 、公司的注册资本越大，代表股东对公司的责任越大。股东应会以自身利益最大化的视角考虑合理的注册资本规模。 2 、某些情况下，多个股东共同出资设立公司时，有些股东可能会对公司有额外的投入，如提供劳务、技术支持、市场和品牌支持等，这些股东对公司的投入不满足现行的《公司法》规定作为股东对公司出资的条件，但毕竟也是一种资本性投入。所以有些情况下会出现不同股东出资金额比例与股权比例不一致的情况，一些单纯出资金的股东会多缴一部分出资，计入资本公积，作为对有其他额外投入的股东的补偿。